# 引入投资者，控股股东回购承诺，有何影响

提问人：smileberry 时间：2020-09-03 13:33:06
各位版主，B公司、C公司为A公司控制的子公司，B公司引入战略投资人D，A公司未丧失控制权，A公司与D公司除签署投资协议外，C公司还与D公司签署了一份补充协议，如B公司出现某些情况（包括未能在某期限内上市）
则C公司按照原条款回购D公司本次投资
想请教下，这份补充协议中的回购承诺对A、B、C公司分别有什么影响？
对B公司来说，此次增资可以作为正常增资处理，因为回购承诺并非B公司作出，因此B公司不会出现未来不可避免支付现金的情况；
对C公司来说，因是否能如期上市并非其能控制的，因此会构成未来不可避免支付现金的情况，是否构成金融负债？如构成金融负债，如何进行账务处理？公允价值又将如何确认？
对A公司来说，在合并报表中B公司的增资款是作为一项少数股权处理还是作为负债处理？
谢谢

回答人：chenyiwei
1 、对B公司，赞同你的理解。
2 、对C公司，应作为签出一项期权，作为以公允价值计量且其变动计入损益的金融负债核算。在初始确认时，对应借记资本公积（资本溢价）。
3 、对A的合并报表而言，由于D完整享有B的股东权利，该项期权只是在B未能上市情况下的保护措施，故在合并报表层面仍应将D在B的净资产中享有的权益确认为少数股东权益。但由于同时授予一项回购自身权益工具的承诺，按照《企业会计准则第 37 号——金融工具列报（ 2017 年修订）》第十一条规定，应在合并报表层面确认一项金融负债，其金额等于预计日后回购款的折现值。该项回购义务初始确认时对应借记合并报表层面的资本公积，后续期间应按回购协议约定计提利息支出并计入财务费用——利息支出。如果B公司成功上市，相应回购义务解除，则按届时该项负债的账面价值（本息合计）转回资本公积。

提问人：smileberry 时间：2020-09-05 09:46:00
谢谢陈版回复，进一步请教;
2 、对C公司，该金融负债应该确认在C公司单体层面吧，如果C公司单体没有足够的资本公积（资本溢价），C公司的合并报表有足够的资本公积（资本溢价），那么在C公司单体是在确认金融负债的同时调整未分配利润么？在C的合并报表层面需要再调整回资本公积么？
3 、后续期间计提利息，这个处理只影响A公司的合并层面，而不会影响C公司，因为对A公司来说为授予一项回购自身权益工具的承诺，但对C公司来说并不是，这样理解是正确的吧
谢谢

回答人：chenyiwei
2 、确认在C公司单体层面。单体层面冲减留存收益，合并报表层面冲减资本公积。 3 、可以这样理解，但C层面的后续公允价值计量要考虑累积利息的影响。